【裁判字號】    99,簡上,815
【裁判日期】    990827
【裁判案由】    詐欺
【裁判全文】
臺灣板橋地方法院刑事判決             99年度簡上字第815號
上  訴  人
即  被  告  甲○○
上列上訴人即被告因詐欺案件，不服本院99年度簡字第4136號中
華民國99年5 月31日第一審判決（聲請簡易判決處刑案號：99年
度偵字第5583、10616 號），提起上訴，本院管轄之第二審合議
庭判決如下：
    主  文
上訴駁回。
甲○○緩刑貳年。
    事  實
一、本案經本院管轄第二審之合議庭審理結果，認第一審簡易判
    決認被告甲○○犯刑法第30條、第339 條第1 項之幫助詐欺
    取財罪，判處拘役30日，如易科罰金，以新臺幣（下同）10
    00元折算一日，經核其認事用法及量刑均無違法或不當，應
    予維持，並引用原審刑事簡易判決書記載之事實、證據及理
    由（如附件）。
二、被告上訴意旨略以：伊不是故意要詐騙被害人，因為伊是要
    找工作才被詐騙，伊當時覺得似乎真的是有工作，才會將帳
    戶交給他們云云。惟查：
(一)、上揭犯罪事實，業據被害人即證人乙○○於警詢時之指證被
    害情節明確，並有被告華南商業銀行積穗分行帳號00000000
    0000號帳戶之開戶基本資料、交易往來明細及存摺影本各1
    份、被害人操作自動櫃員機存款之操作紀錄表1 紙、內政部
    警政署反詐騙案件紀錄表、警方受理詐騙帳戶通報警示簡便
    格式表、受理刑事案件報案三聯單、受理各類案件紀錄表等
    附卷可資佐證。從而，依上述事證，足認被告之前揭帳戶確
    實供該等詐騙集團成員作為向被害人詐欺取財後，取得贓款
    所用之工具，至為明確。
(二)、至被告雖以前開情詞置辯，然按個人之提款卡及密碼等物乃
    屬重要之金融物件，若落入不明人士手中，除存款有遭盜領
    之風險外，亦極可能作為取贓之犯罪工具，即便帳戶內之存
    款不多，若無正當理由或合理之隱情，應無任意交付他人之
    理，否則，即難謂無幫助他人犯罪之意。另依被告所供述係
    因應徵工作而提供上開帳戶之提款卡及密碼，然其於應徵工
    作時何以未至公司之營業處所面試，且何以在對該公司營業
    處所之地點、何時開始上班等條件均一無所悉之情形下，即
    應對方要求任意交付上開帳戶之提款卡及密碼，此在在有悖
    於常情。再者，被告於偵查中供稱：伊當時雖有懷疑交付帳
    戶與是否能勝任工作無關，惟當時急著要找工作，且帳戶裡
    沒有錢，覺得自己不會被騙，所以才將帳戶給對方試試看等
    語（見99年度偵字第5583號偵查卷第31頁），顯見其對於詐
    騙集團成員之要求提供帳戶之行徑並非毫不質疑，其竟仍執
    意將上開帳戶之提款卡及密碼交予完全不熟識之人，是難謂
    其無幫助詐騙集團之成員詐欺取財之故意。
(三)、至被告於偵查中所提出之分類廣告影本資料，最多僅能證明
    被告確有撥打報紙刊登之應徵廣告上所載之聯絡電話與對方
    聯絡，但雙方在電話中對話之內容究係應徵工作或係收購帳
    戶，並無法由該等報紙剪報獲得證明；而輔以目前因提供帳
    戶幫助他人犯罪之情形層出不窮，並屢經媒體大肆報導，犯
    罪集團為避免引起警方注意，不敢直接於報紙上刊登收購或
    租用帳戶之字樣，而改以應徵工作為幌，吸引見報者與之聯
    絡後，再告知欲以一定代價收購帳戶，更係邇來常見之收購
    帳戶手法，自不能僅以被告確係因先見報載應徵工作廣告與
    對方聯絡，即認被告交付上開帳戶之金融卡及密碼係遭他人
    詐騙而非係自行交付供他人使用。
(四)、綜上所述，被告上訴意旨所執之理由，經核並無理由，其上
    訴應予駁回。
三、末查，被告前未曾因故意犯罪受有期徒刑以上刑之宣告，此
    有臺灣高等法院被告前案紀錄表1 份附卷可稽，其僅因一時
    失慮，致觸犯本件犯行，經此偵審程序及罪刑之宣告，當知
    所警惕，而無再犯之虞，本院認所宣告之刑以暫不執行為適
    當，併予宣告緩刑2 年，以啟自新。
據上論斷，應依刑事訴訟法第455 條之1 第1 項、第3 項、第36
8 條、第373 條，刑法第74條第1 項第1 款，判決如主文。
本案經檢察官李超偉到庭執行職務。
中    華    民    國    99    年    8     月    27    日
                  刑事第二庭  審判長法  官  李釱任
                                    法  官  彭全曄
                                    法  官  陳正偉
上列正本證明與原本無異。
不得上訴。
                                     書記官 許慧禎
中    華    民    國    99    年    8     月    27    日

司法院資訊處製作；財團法人民間司法改革基金會備份。
